PEDRO CAPETTI

JORNALISTA Analista de dados Site | pedrocapetti.com Linkedin | pedrocapetti Twitter | @pedrocapetti Email | pedrocapetti@gmail.com Fone | + 55 21 9 7477-6066

SOBRE

Sou um profissional interessado em questões de transparência, investigações e análise de dados. Atualmente, sou Jornalista de Dados no QuintoAndar, maior proptech da América Latina.

Nos últimos anos, adquiri experiências diversas, tanto na produção de indicadores e insights, a partir de análise de dados internos e externos em uma startup, como também na cobertura de temas políticos e macroeconômicos, a partir de técnicas de investigação e de análise de dados públicos.

Meus trabalhos já foram publicados em sites como O Globo, Extra, Época, Valor Econômico e Yahoo, além de repercutirem em veículos como UOL, TV Globo, GloboNews, El País e The Economist.

Reportagens que publiquei foram reconhecidas nacionalmente e internacionalmente, além de terem sido fundamentais para a abertura de investigações policiais.

Em 2019, fui vencedor do prêmio concedido pela Comissão Interamericana de Direitos Humanos da OEA, pela reportagem que mostrou os laços familiares nos gabinetes do clã Bolsonaro, publicada pelo Jornal O Globo.

HISTÓRICO PROFISSIONAL

Jornalista de Dados | Analista de Dados

QuintoAndar | abr 2021 - até o momento

Responsável pelo desenvolvimento de índices, estudos e pesquisas sobre o mercado imobiliário, com divulgação na imprensa e consumo interno de diferentes stakeholders, a partir da análise de dados internos e externos

Freelancer

jan 21 - até o momento

Responsável pela produção e pesquisa de projetos jornalísticos para veículos de imprensa e para o mercado literário. Atuei na pesquisa do podcast UOL Investiga: "Polícia Bandida e o Clã Bolsonaro (UOL) e do livro 'O Negócio do Jair: A história proibida do clã Bolsonaro', de Juliana Dal Piva (Ed. Zahar)

Repórter

Jornal O Globo | jan 2019 - abr 2021

Trabalhei como repórter de macroeconomia da editoria de Economia, além de ter sido setorista do IBGE por quase dois anos. No meu último ano, fui repórter de Política, tendo atuado na cobertura eleitoral e na produção de reportagens investigativas

Estagiário

Jornal Tribuna de Minas | out 2017 - dez 2018

Atuei como estagiário no jornal Tribuna de Minas, em Juiz de Fora (MG). Responsável por reportagens investigativas, cobertura de temas políticos e econômica. Também escrevi sobre sobre políticas públicas nos governos municipal e estadual, utilizando dados públicos

FORMAÇÃO

Universidade Federal de Juiz de Fora

Graduação em Jornalismo | 2015 - 2019

SKILLS

R Stats Python (básico)

Excel | Spreadsheets Osint
SQL Looker
Lei de Acesso à Informação Metabase

Web Scraping Datawraper | Flourish